lt-LT: Sporto prekės > Poilsis lauke > Žvejyba > Žvejybos reikmenys > Žvejybos masalai > Sukriukės: Inline spininginiai žvejybos masalai; Spinnerbait tipo žvejybos masalai
vi: Dụng cụ thể thao > Giải trí ngoài trời > Câu cá > Dụng cụ đánh cá > Mồi & Mồi câu cá > Mồi quay câu cá nhân tạo: Mồi xoay inline; Mồi spinnerbait
sk-SK: Športový tovar > Exteriérové rekreakčné športy > Rybolov > Rybárske potreby > Rybárske návnady a nástrahy > Umelé točiace sa návnady na ryby: Návnady na prívlač; Rotačné rybárske nástrahy
es: Equipamiento deportivo > Actividades al aire libre > Pesca > Artes de pesca > Cebos de pesca > Spinners artificiales para pesca: Cucharillas giratorias de pesca en línea; Señuelos spinnerbaits
sl-SI: Športna oprema > Rekreacija na prostem > Ribolov > Ribiška oprema > Ribiške vabe in umetne vabe > Spinerji: Inline vrtavke; Spinnerbait vabe
fi: Urheilutarvikkeet > Ulkoharrasteet > Kalastus > Kalastusvälineet > Kalastussyötit ja -vieheet > Keinotekoiset kalastushyrrät: Lippauistimet; Spinnerbaitit
nb: Sportsutstyr > Friluftsliv > Fisking > Fiskeutstyr > Fiskeagn og -sluker > Kunstige fiskespinnere: Inline-spinnere; Spinnerbaits
de: Sportartikel > Outdoor-Aktivitäten > Angeln > Angelgeräte > Kunstköder > Künstliche Spinner-Köder: Inline-Spinner; Spinnerbaits
nl: Sportartikelen > Buitenrecreatie > Vissen > Vistuig > Visaas en lokaas > Kunstmatige visspinners: Inlinespinners; Spinnerbaits
hr-HR: Sportska oprema > Rekreacija na otvorenom > Ribolov > Varalice za ribolov > Mamci za ribolov > Spinner mamci za ribolov: Rotirajući mamci za ribolov; Rotirajuće varalice
ru: Спортивные товары > Активный отдых на открытом воздухе > Рыбалка > Рыболовные снасти > Рыболовные приманки и блесны > Спиннербейты: Вращающиеся блесны (вертушки); Спиннербейты
it: Articoli sportivi > Ricreazione outdoor > Pesca > Attrezzatura da pesca > Esche e richiami da pesca > Spinner da pesca artificiali: Cucchiaini rotanti da pesca in linea; Spinnerbait
pt-BR: Artigos esportivos > Atividades ao ar livre > Pesca > Equipamento de pesca > Iscas de pesca > Spinners de pesca artificiais: Iscas artificiais spinner inline; Spinnerbaits
sv: Sportartiklar > Utomhusaktiviteter > Fiske > Fiskedon > Fiskedrag > Konstgjorda fiskespinndrag: Spinnare; Spinnerbaits
tr: Spor Malzemeleri > Açık Hava Etkinlikleri > Balıkçılık > Olta Takımı > Balık Yemleri ve Tuzakları > Yapay Balık Tutma Makineleri: Inline döner kaşık yemler; Spinnerbait yemler
hu: Sportszerek > Szabadtéri kikapcsolódás > Horgászat > Horgászfelszerelés > Horgászcsalik > Mesterséges horgászforgók: Körforgó villantók; Spinnerbait műcsalik
zh-CN: 体育用品 > 户外休闲 > 钓鱼 > 钓鱼用具 > 鱼饵 > 人造钓鱼旋式诱饵: 串钩旋转亮片; 复合亮片
cs: Sportovní potřeby > Outdoorové aktivity > Rybaření > Rybářská výstroj > Rybářské návnady > Rybaření s umělými návnadami – spinnery: Rotační třpytky; Spinnerbaity
en: Sporting Goods > Outdoor Recreation > Fishing > Fishing Tackle > Fishing Baits & Lures > Artificial Fishing Spinners: Inline Fishing Spinners; Spinnerbaits
fr: Équipements sportifs > Loisirs de plein air > Pêche > Matériel de pêche > Leurres et appâts pour la pêche > Hélices de pêche artificiels: Cuillers tournantes; Spinnerbaits
pl: Sprzęt sportowy > Rekreacja na świeżym powietrzu > Rybołówstwo > Przybory wędkarskie > Przynęty > Sztuczne błystki obrotowe: Błystki obrotowe; Spinnerbaity
el: Αθλητικά είδη > Υπαίθριες δραστηριότητες αναψυχής > Ψάρεμα > Τεχνητά δολώματα > Δολώματα & τεχνητά ψαρέματος > Τεχνητά ψαρέματος Spinners: Τεχνητά δολώματα Inline Spinner (πεταλούδες); Τεχνητά δολώματα Spinnerbait
ja: スポーツ用品 > 屋外レクリエーション > 釣り > 釣り用タックル > 釣り用ベイト・ルアー > 人工餌スピナー: インラインスピナー; スピナーベイト
pt-PT: Artigos de desporto > Atividades recreativas no exterior > Pesca > Equipamento de pesca > Engodos e iscos de pesca > Spinners de pesca artificiais: Amostras colher inline; Amostras spinnerbait
ko: 스포츠용품 > 야외 레크레이션 > 낚시 > 낚시 도구 > 낚시 미끼/루어 > 스피너 미끼: 인라인 낚시 스피너; 스피너베이트
th: อุปกรณ์กีฬา > สันทนาการกลางแจ้ง > การตกปลา > อุปกรณ์ตกปลา > เบ็ดตกปลาและเหยื่อล่อ > เหยื่อสปินเนอร์เบท: เหยื่อสปินเนอร์ตกปลาแบบอินไลน์; เหยื่อสปินเนอร์เบท
zh-TW: 體育用品 > 室外休閒 > 釣魚 > 漁具 > 路亞/擬餌 > 顫泳路亞: 直排亮片; 複合式亮片
ro-RO: Articole sportive > Recreere în aer liber > Pescuit > Echipamente pentru pescuit > Momeli și nadă pentru pescuit > Momeli rotative artificiale: Lingurițe rotative inline; Momeli spinner
bg-BG: Спортни стоки > Спортни занимания на открито > Риболов > Риболовни принадлежности > Примамки и стръв за риболов > Спинери за риволов: Въртящи се блесни за риболов; Спинърбайт блесна
da: Sportsartikler > Friluftsliv > Fiskeri > Fiskegrej > Fiskelokkemidler > Kunstigt fiskegrej – spinnere: Inline-spinnere til fiskeri; Spinnerbaits